【裁判字號】    90,交聲,111
【裁判日期】    901029
【裁判案由】    聲明異議
【裁判全文】
臺灣嘉義地方法院交通事件裁定                    九九十年度交聲字第一一一號
    原處分機關  交通部公路局嘉義區監理所
    異議人      甲○○○交通股份有限公司
    即受處分人
    法定代理人  施麗照
右列異議人因違反道路交通管理處罰條例案件，對於交通部公路局嘉義區監理所九十
年八月三十日所為之處分（原處分案號：嘉監五字第裁七○－Ｌ00000000號
裁決書），聲明異議，本院裁定如左：
    主  文
異議駁回。
    理  由
一、本件原處分意旨略以：林正德持其駕駛執照，於九十年五月十四日辦理第ＶＡ0
    000000號交通違規吊扣駕駛執照三月（自九十年五月十四日至九十年八月
    十三日）在案，惟林正德復於九十年六月二十九日駕駛異議人所有之ＳＳ六○三
    號營業大客車，在嘉義市○○路、義教街口經警攔檢，依道路交通管理處罰條例
    第二十一條之一第一項第七款處罰「汽車所有人」（即本件異議人）罰鍰新台幣
    六萬元整，並吊扣牌照個月等語。
二、異議人則以：本公司早在林正德未遭吊扣駕照前即聘僱其為駕駛等語。
三、按汽車駕駛人駕駛大客車有「駕駛執照吊扣期間駕車」之情形，汽車所有人及駕
    駛人各處新台幣四萬元以上八萬元以下罰鍰，並當場禁止該汽車駕駛人繼續駕駛
    及扣留其車輛牌照，並吊扣其汽車牌照三個月，道路交通管理處罰條例第二十一
    條之一第一項第七款定有明文。揆諸立法意旨係鑒於聯結車、大客車、大貨車等
    大型車輛倘發生交通事故，均造成人民生命、財產之重大損傷，而無照、駕照遭
    吊扣或吊銷期間仍違規駕駛大型車輛致嚴重妨害交通安全之事頻傳，車輛所有人
    提供大型車輛供無照、駕照遭吊扣或吊銷期間駕駛人駕駛，亦具有高度之可歸責
    性及應處罰性，具備共犯結構，是以，特修法增訂有上揭違規行為時，除處罰「
    駕駛人」以外，尚同時處罰「汽車所有人」，以督促「汽車所有人」不得恣意提
    供大型車輛供他人駕駛，應附有審核駕駛人是否具有合法、有效、可得使用之駕
    駛執照之義務，實為憲法保障人民之生命財產安全所必須之限制。
四、經查，異議人所聘僱之駕駛人林正德持其駕駛執照，於九十年五月十四日辦理第
    ＶＡ0000000號交通違規吊扣駕駛執照三月（自九十年五月十四日至九十
    年八月十三日）在案，惟林正德復於九十年六月二十九日駕駛異議人所有之ＳＳ
    六○三號營業大客車，在嘉義市○○路、義教街口經警攔檢，經原處分機關依道
    路交通管理處罰條例第二十一條之一第一項第七款處罰「汽車所有人」（即本件
    異議人）罰鍰新台幣六萬元整，並吊扣牌照個月等事實，均為異議人所不爭執，
    且有原處分機關九十年八月三十日所為之嘉監五字第裁七○－Ｌ0000000
    0號裁決書、九十年八月二十九日（九○）嘉監五違第一二三四九號函、九十年
    八月三十一日（九○）嘉監五違第一二五六五號函各一份在卷可稽，從而本件異
    議人既未能提出證據以資證明其所聘僱之駕駛人林正德確無上揭違規行為，依上
    開道路交通管理處罰條例第二十一條之一第一項第七款之規定，異議人身為「汽
    車所有人」，而提供大型車輛供駕照遭吊扣期間之駕駛人駕駛之違規事實堪以認
    定，不因係何時聘僱該駕駛人而有別，否則該法之立法意旨盡失，顯非妥適。是
    以，異議人之異議為無理由，應予駁回。
據上論結，應依道路交通管理處罰條例第二十一條之一第一項第七款、道路交通案件
處理辦法第十九條前段，裁定如主文。
中      華      民      國    九十      年      十      月    二十九    日
                                臺灣嘉義地方法院交通法庭
                                    法  官  李  麗  萍
右正本證明與原本無異。
如不服本裁定，應於裁定送達後五日內向本院提出抗告狀（應附繕本）。
中      華      民      國    九十      年      十      月    二十九    日
                                    書記官  侯  麗  茹


司法院資訊處製作；財團法人民間司法改革基金會備份。
